【裁判字號】    99,小上,22
【裁判日期】    990927
【裁判案由】    給付電費
【裁判全文】
臺灣彰化地方法院民事裁定  99年度小上字第22號
上  訴  人  甲○○
被 上訴 人  台灣電力股份有限公司彰化區營業處
法定代理人  乙○○
上列上訴人因與被上訴人間請求給付電費事件，對於中華民國99
年8月18日本院彰化簡易庭98年度彰小字第205號第一審判決提起
上訴，本院裁定如下：
    主  文
上訴駁回。
第二審訴訟費用新臺幣壹仟伍佰元由上訴人負擔。
    理  由
一、按對於小額程序之第一審裁判之上訴或抗告，非以其違背法
    令為理由，不得為之；上訴狀內應記載上訴理由，表明(一)
    原判決所違背之法令及其具體內容(二)依訴訟資料可認為原
    判決有違背法令之具體事實，民事訴訟法第436條之24第2項
    、第436條之25分別定有明文。而依同法第468條規定，判決
    不適用法規或適用不當者，為違背法令，為當然違背法令，
    此亦為小額事件之上訴程序所準用（民事訴訟法第436條之3
    2第2項參照）。而以判決有不適用法規或適用不當為上訴理
    由時，其上訴狀或理由書應有具體之指摘，並揭示該法規之
    條項或內容，若係成文法以外之法則，應揭示該法則之旨趣
    ，倘為司法院解釋或最高法院之判例，則應揭示該判解之字
    號或其內容，如依民事訴訟法第469條所列第1款至第5款理
    由提起上訴時（第6款未準用，參照民事訴訟法第436條之32
    第2項規定），其上訴狀或理由書應揭示合於該條款之事實
    ，上訴理由狀如未依此項方法表明者，即難認為已對原判決
    之違背法令有具體之揭示，其上訴自難認為合法，最高法院
    著有71年台上字第314號判例可資參照。復按，當事人於第
    二審程序不得提出新攻擊或防禦方法。但因原法院違背法令
    致未能提出者，不在此限，民事訴訟法第436條之28亦有明
    文。再者，上訴不合程式或已逾期間或法律上不應准許者，
    第二審法院應以裁定駁回之，為民事訴訟法第444條第1項前
    段所明定，此於小額事件之上訴程序亦準用之（民事訴訟法
    第436條之32第2項參照）。
二、本件上訴意旨略以：台電人員於民國94年6月21日到場查緝
    ，並未會同警方，也未配戴識別證，台電人員所述電表失準
    之理由及電業法方面，也只有台電公司人員之專制判斷與認
    知，且台電公司已強制將電表拆除，卻能計算電費，台電人
    員又向法官解釋電費是用換算的方式，此種行為與手法，是
    否有損消費者權益？又台電公司為何於94年10月陸續寄了2
    張不同金額之繳費單？且事件迄今已將近5年，台電公司現
    在才依電業法民事求償是否有超過應有之追溯期？更何況催
    討也要有公正合理的理由，而非以用電量多寡來做定論，另
    於99年6月30日、同年8月4日辯論時提出相關證件與證明卻
    不被採納等語。
三、經核上訴人之上訴理由，僅係就原審證據取捨、認定事實之
    職權行使，指摘其為不當，並未具體說明原判決有何不適用
    法規或適用法規不當之情形，並揭示該法規之條項或其內容
    ，及合於民事訴訟法第469條所列各款之事實，自難認對原
    判決之如何違背法令已有具體之指摘。再者，上訴人主張台
    電人員於94年6月21日到場查緝，並未會同警方，也未配戴
    識別證，台電人員所述電表失準之理由及電業法方面，也只
    有台電公司人員之專制判斷與認知，且台電公司已強制將電
    表拆除，卻能計算電費，台電人員又向法官解釋電費是用換
    算的方式，此種行為與手法是否有損消費者權益？又台電公
    司為何於94年10月陸續寄了2張不同金額之繳費單？且事件
    迄今已將近5年，台電公司現在才依電業法民事求償是否有
    超過應有之追溯期？更何況催討也要有公正合理的理由，而
    非以用電量多寡來做定論等情，均未見上訴人於原審為抗辯
    並提出證據方法，其於第二審上訴始陳明此情，依前揭規定
    意旨，亦屬新攻擊防禦方法而不得再行提出，是揆諸上開說
    明，上訴人提出本件上訴，並不合法，應予駁回。
四、依民事訴訟法第436條之32第1項準用同法第436條之19第1項
    規定，第二審法院為訴訟費用之裁判時，應確定其訴訟費用
    額，而本件第二審訴訟費用額，審核卷附證物後確定為如主
    文第2項所示金額。
五、據上論結，本件上訴為不合法，依民事訴訟法第436條之32
    第1項、第2項、第444條第1項、第95條、第78條、第436條
    之19第1項，裁定如主文。
中    華    民    國    99    年    9     月    27    日
                  民事第三庭  審判長法  官  羅培昌
                                    法  官  洪榮謙
                                    法  官  尚安雅
以上正本係照原本作成。
不得抗告。
中    華    民    國    99    年    9     月    27    日
                                    書記官  陳文俊

司法院資訊處製作；財團法人民間司法改革基金會備份。
